# 关于地上建筑物或机器设备的拆除费用

提问人：sh_carol 时间：2020-06-05 14:33:10
请教一下陈老师，想用现在的土地把旧厂的建筑物，机器设备等拆除然后建新厂，请问相关的拆除费用是否可以资本化作为新厂的资产？谢谢

回答人：chenyiwei
一般不可以，除非购入土地后直接拆除其上的旧房。参考：《瑞华研究 2010 ～ 2019 汇编》之“问题1-1-4（拆除旧房并建造新房时，旧房原账面价值的处理）”、“问题1-1-5（通过支付补偿取得旧房并将拆除时，对所购入旧房的处理）”。